臺灣臺中地方法院刑事判決
                                      110年度易字第434號
公  訴  人  臺灣臺中地方檢察署檢察官
被      告  曹聖平


上列被告因業務侵占案件，經檢察官提起公訴（109 年度偵字第
35840 號），被告於準備程序中為有罪之陳述，經本院合議庭裁
定由受命法官獨任進行簡式審判程序，判決如下：
    主    文
曹聖平犯如附表所示之罪，各處如附表所示之刑及沒收。應執行
有期徒刑壹年貳月，沒收部分併執行之。
    犯罪事實
一、曹聖平自民國108 年5 月間某日起受雇於哲維室內裝修工程
    有限公司（址設於臺中市○○區○○路00○0 號，下稱哲維
    公司），負責繪圖設計、業務推廣及收款等工作，乃從事業
    務之人。詎其因經濟狀況不佳，明知其向客戶收取之款項，
    依約應繳回哲維公司，竟意圖為自己不法之所有，利用收取
    款項職務之便，先後於如附表所示之時間，向如附表所示之
    客戶收取如附表所示業務上持有應繳回哲維公司之款項，共
    計新臺幣（下同）957,000 元，未依規定繳回哲維公司，而
    以變易持有為所有之意思，予以侵占入己留供己用。嗣因哲
    維公司向附表所示裝潢客戶催收工程款，發覺有異，始悉上
    情。
二、案經哲維公司訴由臺灣臺中地方檢察署檢察官偵查起訴。
    理    由
一、上開犯罪事實，業據被告曹聖平於偵查中及本院準備程序、
    審理時坦承不諱（他卷第37至38頁、本院卷第33至36、39至
    45頁），核與證人即告訴人之法定代理人張漢明、證人馮以
    悠、原靜敏於偵查中所證述之情節相符（他卷第37至38頁、
    偵卷第19、57頁），並有【馮以悠】哲維公司報價單、收付
    明細、【原靜敏】哲維公司報價單、【王建勝】哲維公司報
    價單、被告0000000000000 號帳戶存摺封面影本、網路轉帳
    交易明細、合作金庫商業銀行昌平分行109 年10月27日合金
    昌平字第1090003590號函檢送曹聖平0000000000000 號帳戶
    交易明細、合作金庫商業銀行昌平分行110 年1 月20日合金
    昌平字第1100000168號函檢送曹聖平0000000000000 號帳戶
    交易明細各1 份附卷可證（他卷第11至13、15、17至23、45
    至57頁、偵卷第65至73頁），是被告自白核與事實相符，應
    堪採信。本案事證明確，被告上開業務侵占之犯行均洵堪認
    定，應依法論科。
二、論罪科刑：
（一）核被告上開所為，均係犯刑法第336 條第2 項之業務侵占
      罪。又被告就如附表編號1 至3 所示行為部分，雖有分別
      數次向馮以悠、原靜敏及王建勝收取款項而數次侵占之舉
      動，然其係利用其業務之機會，於甚為密接之時間內為之
      ，主觀上應係各基於一業務侵占之接續犯意，客觀上復侵
      害同一被害人之法益，各行為之獨立性極為薄弱，依一般
      社會觀念難以強行分開，在刑法評價上以視為數個舉動之
      接續施行較為合理，故均應論以接續犯，而論以一罪。又
      被告所犯如附表編號1 至3 所示各罪，犯意各別，行為互
      殊，應予分論併罰。
（二）爰以行為人之責任為基礎，審酌被告利用職務之便，而為
      本案侵占之犯行，對告訴人所造成之損害非小，惡性非輕
      ，惟念其犯後坦承犯行，尚有悔意，然未能與告訴人達成
      調解之犯後態度，兼衡其於本院審理時自陳之智識程度、
      工作、生活與經濟狀況等一切情狀，分別量處如附表編號
      1 至3 所示之刑，並定如主文所示應執行之刑，以資懲儆
      。
三、按犯罪所得，屬於犯罪行為人者，沒收之。前2 項之沒收，
    於全部或一部不能沒收或不宜執行沒收時，追徵其價額，刑
    法第38條之1 第1 項前段、第3 項分別定有明文。經查，本
    案被告業務侵占所得款項如附表編號1 至3 侵占金額欄所載
    ，雖未據扣案，惟為被告本案犯罪所得，自應依刑法第38條
    之1 第1 項前段、第3 項規定於如附表編號1 至3 所示各罪
    刑項下分別宣告沒收之，並於全部或一部不能沒收或不宜執
    行沒收時，均追徵其價額。至被告雖辯稱：伊已將部分款項
    委請第三人歸還告訴人等語（本院卷第35頁），惟此情為告
    訴人之法定代理人張漢明所否認（本院卷第35頁），被告復
    未能提出其業已返還侵占款項予告訴人之單據，應認其此部
    分所辯顯難採信。
據上論斷，應依刑事訴訟法第273 條之1 第1 項、第299 條第1
項前段，刑法第336 條第2 項、第51條第5 款、第38條之1 第1
項前段、第3 項，刑法施行法第1 條之1 第1 項，判決如主文。
本案經檢察官鍾祖聲提起公訴，檢察官白惠淑到庭執行職務。
中　　華　　民　　國　110 　　年　　4 　　月　　12　　日
                  刑事第十二庭  法  官  林怡姿
以上正本證明與原本無異。
如不服本判決應於收受送達後20日內向本院提出上訴書狀，並應
敘述具體理由；其未敘述上訴之理由者，應於上訴期間屆滿後20
日內向本院補提理由書（均須按他造當事人之人數附繕本）「切
勿逕送上級法院」。
告訴人或被害人如不服判決，應備理由具狀向檢察官請求上訴，
上訴期間之計算，以檢察官收受判決正本之日起算。
                                書記官  黃泰能
中　　華　　民　　國　110 　　年　　4 　　月　　12　　日
附表：

編號 收款時間 客戶名稱 施工地點 侵占金額（新臺幣） 罪名及宣告刑 1 109 年6 月23日後某日 馮以悠 臺中市○區○○路000 ○00號 21萬元 曹聖平犯業務侵占罪，處有期徒刑柒月。未扣案犯罪所得新臺幣貳拾壹萬元沒收，於全部或一部不能沒收或不宜執行沒收時，追徵其價額。 2 1.109 年3月3 日 2.109 年3月13日 3.109 年3月15日 4.109 年3月17日 5.109 年7月6 日 原靜敏 臺中市○○區○○街000 號3 樓之2 1.6 萬元 2.6 萬元 3.3 萬元 4.5 萬元 5.1 萬7,000元 共21萬7,000元 曹聖平犯業務侵占罪，處有期徒刑柒月。未扣案犯罪所得新臺幣貳拾壹萬柒仟元沒收，於全部或一部不能沒收或不宜執行沒收時，追徵其價額。 3 1.109 年5月13日 2.109 年5月16日 3.109 年6月16日 王建勝 臺中市○○區○○○路000號 1.20萬元 2.20萬元 3.13萬元 共53萬元 曹聖平犯業務侵占罪，處有期徒刑玖月。未扣案犯罪所得新臺幣伍拾參萬元沒收，於全部或一部不能沒收或不宜執行沒收時，追徵其價額。 


附錄論罪科刑法條
刑法第336條對於公務上或因公益所持有之物，犯前條第一項之
罪者，處一年以上七年以下有期徒刑，得併科十五萬元以下罰金
。對於業務上所持有之物，犯前條第一項之罪者，處六月以上五
年以下有期徒刑，得併科九萬元以下罰金。前二項之未遂犯罰之
。